【裁判字號】    99,易,2780
【裁判日期】    991029
【裁判案由】    妨害名譽
【裁判全文】
臺灣臺北地方法院刑事判決              99年度易字第2780號
公  訴  人  臺灣臺北地方法院檢察署檢察官
被      告  乙○○○
輔  佐  人
即被告之女  甲○○
上列被告因妨害名譽案件，經檢察官提起公訴（99年度偵字第20
540號），本院判決如下：
    主  文
乙○○○公然侮辱人，處拘役貳拾日，如易科罰金，以新臺幣壹
仟元折算壹日。
    事  實
一、乙○○○與丙○○○為鄰居關係。乙○○○於民國99年8月
    25日下午16時許，在其位於臺北市○○區○○街40巷2弄16
    號住處內，向外丟擲回收保特瓶，適丙○○○偕同其孫子行
    經該處，險遭砸到，因而與乙○○○發生口角，乙○○○竟
    基於公然侮辱之犯意，在其住處外左右鄰居得以共見共聞之
    下，大聲以台語「絕子絕孫」、「你就是做缺德事，才會兒
    子殘廢坐輪椅」、「雞歪」等語接續辱罵站在巷道上之丙○
    ○○，左右鄰居因而出門觀看，使丙○○○感到難堪與不快
    。
二、案經丙○○○訴由臺北市政府警察局萬華分局報請臺灣臺北
    地方法院檢察官檢察官偵查起訴。
    理  由
一、證據能力方面：
    按被告以外之人於審判外之言詞或書面陳述，除法律有規定
    者外，不得作為證據，刑事訴訟法第159條第1項固定有明文
    。惟被告以外之人於審判外之陳述，雖不符合同法第159條
    之1至第159條之4之規定，而經當事人於審判程序同意作為
    證據，法院審酌該言詞陳述或書面陳述作成時之情況，認為
    適當者，亦得為證據。又當事人、代理人或辯護人於法院調
    查證據時，知有第159條第1項不得為證據之情形，而未於言
    詞辯論終結前聲明異議者，視為有前項之同意。刑事訴訟法
    第159條之5定有明文。經查，本件證人丙○○○、白博松、
    張伯卿於警詢時及偵查中之證述，雖均屬被告以外之人於審
    判外之陳述，惟檢察官、被告乙○○○及其輔佐人（即被告
    之女）甲○○於本院審理時，就上開證據均表示對證據能力
    無意見，並均同意作為本件證據，且迄本件言詞辯論終結前
    均未聲明異議，本院審酌該等陳述作成時之狀況，均無顯不
    可信之情事，認均具證據能力，均得作為本件認定事實之證
    據。
二、上揭犯罪事實，業據證人即告訴人丙○○○迭於警詢及檢察
    官訊問時指訴不移，並據在場目擊證人白博松、張伯卿於警
    詢及檢察官訊問時證述綦詳，復於被告及其輔佐人於本院審
    理時所不爭執，本件事證明確，被告犯行洵堪認定，應依法
    論科。
三、核被告所為，係犯刑法第309條第1項之公然侮辱罪。被告先
    後多次辱罵告訴人之行為，均係於密切接近之時間、地點實
    施，侵害同一法益，各行為之獨立性極為薄弱，依一般社會
    健全觀念，在時間差距上，難以強行分開，應視為數個舉動
    之接續施行，合為包括之一行為予以評價，屬接續犯。爰審
    酌被告因細故即以不堪字眼辱罵告訴人，損及告訴人之尊嚴
    ，所為非是，惟被告未曾受有期徒刑以上刑之宣告，素行尚
    可，有臺灣高等法院被告前案紀錄表在卷可按，並審酌其犯
    罪動機、目的、手段、犯後態度等一切情狀，暨蒞庭檢察官
    具體求處拘役20日，核屬妥適，量處如主文所示之刑，並諭
    知易科罰金之折算標準，以資懲儆。
據上論斷，應依刑事訴訟法第284條之1、第299條第1項前段、刑
法第309條第1項、第41條第1項前段，刑法施行法第1條之1，判
決如主文。
本案經檢察官柯木聯到庭執行職務
中    華    民    國    99    年    10    月    29    日
                        刑事第十二庭  法  官  陳慧萍
以上正本證明與原本無異。
如不服本判決應於收受送達後10日內向本院提出上訴書狀，並應
敘述具體理由；其未敘述上訴理由者，應於上訴期間屆滿後20日
內向本院補提理由書（均須按他造當事人之人數附繕本）「切勿
逕送上級法院」。
                                      書記官  黃慧怡
中    華    民    國    99    年    10    月    29    日
附錄本案論罪科刑法條：
中華民國刑法第309條
（公然侮辱罪）
公然侮辱人者，處拘役或 3 百元以下罰金。
以強暴犯前項之罪者，處 1 年以下有期徒刑、拘役或 5 百元以
下罰金。

司法院資訊處製作；財團法人民間司法改革基金會備份。
